【裁判字號】    89,易,3680
【裁判日期】    891003
【裁判案由】    妨害名譽
【裁判全文】
臺灣高雄地方法院刑事判決                        八十九年度易字第三六八０號
    公  訴  人  臺灣高雄地方法院檢察署檢察官
    被      告  甲○○
右列被告因妨害名譽案件，經檢察官提起公訴 (八十九年度偵字第一六六五０號)，
本院判決如左：
    主  文
甲○○公然侮辱人，處罰金參仟元，如易服勞役，以參佰元折算壹日。
    事  實
一、甲○○與乙○○係隔壁鄰居，甲○○於民國八十九年六月二十九日十六時許，因
    自以為乙○○將機車放置於其高雄市○鎮區○○路八九巷三弄一九號住處門口，
    而與乙○○發生口角爭執，甲○○竟基於侮辱之犯意，在高雄市○鎮區○○路八
    九巷三弄一九號住處門前，於多數人得以共見共聞之情形下，開口辱罵乙○○為
    「臭女人」，乙○○乃電請警員前來處理，待警員離去後，甲○○又繼續揚言辱
    罵「警察是你客兄、幹你娘、雞巴，‧‧‧，警察是他客兄，他才會叫警察來」
    等語，致損害乙○○之聲譽。
二、案經乙○○訴由高雄市政府警察局前鎮分局報告台灣高雄地方法院檢察署檢察官
    偵查起訴。
    理  由
一、訊據被告甲○○固不否認在上揭時、地與告訴人乙○○發生口角，惟矢口否認有
    何公然侮辱犯行，辯稱：伊有無罵告訴人乙○○，已忘記云云。惟查，上開事實
    ，業據告訴人指訴綦詳，且告訴人所提出之錄音帶一捲，經檢察官勘驗，被告確
    實以前開詞彙辱罵告訴人，有勘驗筆錄附於偵查卷可稽，又被告於警訊時亦供承
    曾與告訴人互罵，然事後於偵查中及本院審理中翻異前詞，而辯稱：伊有無罵告
    訴人乙○○，已忘記云云，應屬卸責之詞，不足採信，故被告確有侮辱告訴人之
    行為，應可認定，而告訴人住處前為不特定多數人得共見共聞之公共場所，被告
    在告訴人住處前公開辱罵告訴人，已符公然侮辱罪之「公然」之犯罪構成要件，
    應屬無疑。綜上，本件事證明確，被告犯行可堪認定。
二、核被告所為係犯刑法第三百零九條第一項之公然侮辱罪。爰審酌被告公然以獩語
    辱罵告訴人，妨害告訴人之名譽，且犯後未見悔悟而否認罪行，惟查被告五年內
    未曾犯罪，有本院被告院內索引卡紀錄表、台灣高雄地方法院檢察署刑案資料查
    註紀錄表可考，素行尚佳，又其年紀已逾七十歲，年事已高等一切情狀，爰量處
    如主文所示之刑，並諭知易服勞役之折算標準，以資懲儆。
據上論斷，應依刑事訴訟法第二百九十九條第一項前段、刑法第三百零九條第一項、
第四十二條第二項、罰金罰鍰提高標準條例第一條前段、第二條，判決如主文。
本案經檢察官高大方到庭執行職務
中    華    民    國      八十九      年      十      月      三      日
                                臺灣高雄地方法院刑六庭
                                法  官    沈建興
右正本證明與原本無異。
如不服本判決，應於判決送達後十日內，向本院提出上訴狀。
                                書記官    蔡琬玲
中    華    民    國    八十九    年      十      月        三        日


司法院資訊處製作；財團法人民間司法改革基金會備份。
